【裁判字號】    90,易,3641
【裁判日期】    901114
【裁判案由】    妨害名譽
【裁判全文】
臺灣高雄地方法院刑事判決                            九十年易字第三六四一號
    公  訴  人  臺灣高雄地方法院檢察署檢察官
    被      告  乙○○
右列被告因妨害名譽案件，經檢察官提起公訴（九十年度偵字第一五○四六號），本
院判決如左：
    主  文
乙○○公然侮辱人，處拘役拾伍日，如易科罰金，以參佰元折算壹日。
    事  實
一、乙○○於民國八十九年十二月十七日十五時二十分許，在臺灣高雄地方法院（下
    稱本院）刑事第二法庭公眾得出入之場所內，因本院公開審理八十九年度易字第
    四九七一號誹謗案件時，不滿甲○○所陳述之內容，竟公然以「幹你娘」之粗鄙
    言詞，侮弄折辱甲○○，使之難堪而感人格受損。
二、案經被害人甲○○訴請臺灣高雄地方法院檢察署檢察官偵查起訴。
    理  由
一、訊據被告乙○○固坦承於上揭時地因不滿告訴人甲○○之發言，惟矢口否認有以
    右述之三字經辱罵告訴人，辯稱：告訴人對伊提起告訴後，在法庭上的陳述捏造
    事實，致伊相當憤慨，但有無罵三字經，已記不清楚了云云。惟查：右揭事實，
    業據告訴人指訴歷歷，且經本院調取八十九年十二月十七日庭訊錄音帶勘驗結果
    ，被告確有以「幹你娘」之語詞，辱罵告訴人，並製有勘驗筆錄一份附卷足考，
    被告上開辯詞，顯係臨訟卸責之語，不足採信，故本案事證已臻明確，被告犯行
    堪予認定。
二、本院八十九年十二月十七日十五時二十分審理八十九年度易字第四九七一號誹謗
    案件時，係採公開法庭審理之形式，業據本院調取該案訊問筆錄核閱屬實，足見
    本院第二法庭於審理上開案件時，係屬公眾得出入之場所，而被告於該公眾得出
    入之場所內，以右揭粗鄙之言語，辱罵告訴人，自足使可得特定之人，共見共聞
    此事實，顯見其侮辱行為，已達於公然之程度。故核其所為，係犯刑法第三百零
    九條第一項之公然侮辱罪。爰審酌被告於神聖之法庭殿堂內，藐視他人之發言權
    利，以上開不堪入耳之言詞羞辱告訴人，擾亂法庭秩序，嚴重踐踏司法及告訴人
    之人格尊嚴，且於犯罪後猶極言圖卸，冀免刑責，態度非佳；惟念其並無前科，
    此有臺灣高雄地方法院檢察署刑案資料查註紀錄表附卷足考，品行尚可等一切情
    狀，量處如主文所示之刑，藉資懲儆。
三、末按中華民國刑法第四十一條業經立法院於九十年一月四日修正，總統於九十年
    一月十日公布，自九十年一月十二日起施行，雖被告於行為時所犯本件最重本刑
    三年以下有期徒刑之罪，而受六月以下有期徒刑或拘役之宣告者，得因身體、教
    育、職業或家庭之關係，執行顯有困難時，宣告一元以上、三元以下折算一日之
    易科罰金，與修正前同條之規定相符，惟本案於裁判時刑法第四十一條第一項已
    就所犯之最重本刑提高為五年以下有期徒刑之罪，受六月以下有期徒刑或拘役之
    宣告者，亦得因前開執行顯有困難之理由易科罰金，故本案被告雖行為時所犯最
    重本刑為三年以下有期徒刑之罪，且經本院量處拘役十五日，然其行為後法律既
    已變更，自應依刑法二條第一項前段之規定，適用裁判時之修正後刑法第四十一
    條第一項之規定，併此敘明。
據上論斷，應依刑事訴訟法第二百九十九條第一項前段，刑法第二條第一項前段、第
三百零九條第一項、第四十一條第一項，罰金罰鍰提高標準條例第一條前段、第二條
，判決如主文。
中      華      民      國       九十     年    十一     月    十四     日
                                 臺灣高雄地方法院刑事第二庭
                                       法  官  李代昌
右正本證明與原本無異。
如不服本判決，應於判決送達後十日內，向本院提出上訴狀。
                                       書記官  吳月華
中      華      民      國       九十     年    十一     月    十六     日
附錄本判決論罪科刑適用法條
中華民國刑法第三百零九條
 (公然侮辱罪)
公然侮辱人者，處拘役或三百元以下罰金。
以強暴犯前項之罪者，處一年以下有期徒刑、拘役或五百元以下罰金。


司法院資訊處製作；財團法人民間司法改革基金會備份。
